# 请教股权划转问题，感谢各位老师

提问人：lmyang1113 时间：2021-01-13 11:13:00
陈版主及各位老师：
A公司新成立一个全资公司B，然后A公司将旗下的其他子公司股权划转到新成立的公司B下，这一种属于同一控制下企业合并吗？
请教B公司的账务处理以及A公司的母公司的账务处理。
非常感谢。
非常感谢。

回答人：chenyiwei
如果被划转的子公司构成“业务”，则对新设子公司（划入方）B而言，属于同一控制下企业合并。
B取得划入子公司的股权，按这些子公司的净资产在最终控制方合并报表层面的账面价值作为长期股权投资成本，并贷记资本公积（资本溢价）。
对母公司A而言属于非货币性资产交换交易，在其个别报表层面，按对被划转的各子公司的长期股权投资账面价值转为对B公司的长投成本，不确认损益、其他综合收益或资本公积变动。